# 非经常性损益问题，陈版

提问人：呼叫帮助 时间：2012-06-20 23:05:42
持有至到期投资当期的投资收益 100 万元是否应列入经常性损益还是非经常性损益？ 有点困惑：“（十四）除同公司正常经营业务相关的有效套期保值业务外，持有交易性金融资产、交易性金融负债产生的公允价值变动损益，以及处置交易性金融资产、交易性金融负债和可供出售金融资产取得的投资收益 ；”中并未列示持有至到期投资。 有人认为： 持有持有至到期投资的投资收益，不属于非经常性损益； 处置持有至到期投资形成的投资收益，则属于非经常性损益。 有人认为： （十四）除同公司正常经营业务相关的有效套期保值业务外，持有交易性金融资产、交易性金融负债产生的公允价值变动损益，以及处置交易性金融资产、交易性金融负债和可供出售金融资产取得的投资收益； 里面没有提到持有至到期投资，所以持有持有至到期投资的投资收益和处置持有至到期投资形成的投资收益，都是经常性损益。 还有人认为： 应该作为非经常性损益，因为持有至到期投资一般为债券投资，如果公司属于投资性的公司，则可作为经常性损益；如果为非投资性的公司，是否可以参考（四）计入当期损益的对非金融企业收取的资金占用费。 不知上面哪种想法是正确的？谢谢陈版指点！

回答人：chenyiwei
应从非经常性损益的定义和特征出发，结合企业的主营业务、购入持有至到期投资的目的、该持有至到期投资的期限、涉及利息金额的大小等方面予以考虑。如果期限较长，在一段较长时间内其利息可能成为企业的比较稳定、可预期的收益来源的，则可以考虑不作为非经常性损益。

提问人：呼叫帮助 时间：2012-06-21 10:30:36
回复 chenyiwei 的帖子
如果期限较长，我个人更偏向这种理解，
持有期间产生的持有至到期投资的投资收益，不属于非经常性损益； 处置持有至到期投资形成的投资收益，则属于非经常性损益。

回答人：chenyiwei
可以这样理解。

提问人：zhongzhengcwb 时间：2012-06-28 21:28:27
回复 chenyiwei 的帖子
证监会规定会计政策变更追溯调整数为非经常性损益内容，会计估计变更的影响数是否为非经常性损益内容？

回答人：chenyiwei
1 、会计估计涉及的事项本身是否属于非经常性损益的内容？ 2 、如果不是，则本次变更是否会对变更当年度的损益产生一次性的重大影响，而不是把变更影响在若干期间内相对均衡地逐步释放出来？

提问人：zhongzhengcwb 时间：2012-06-29 16:33:57
固定资产残值率变更影响当期利润数是否为非经常性损益？

回答人：chenyiwei
并且，会计准则要求建立对折旧年限、残值率、折旧方法等的定期复核制度，因此该变更是制度性的，可能会经常出现，而不是偶发的、一次性的。

回答人：chenyiwei
一般情况不属于。因为固定资产折旧本身不是非经常性损益项目，并且此类变更的影响并不是在当期一次性全部计入损益，而是在当期和以后若干年内逐步释放出来，其影响是长期的，并不属于偶发。

提问人：jxq425 时间：2012-10-21 15:48:36
回复 zhongzhengcwb 的帖子
请教“会计政策变更追溯调整数为非经常性损益”是源于证监会哪个规定，还有效力吗？

回答人：chenyiwei
2001 、 2004 版的《公开发行证券的公司信息披露规范问答第 1 号—非经常性损益》中，都把“比较财务报表中会计政策变更对以前期间净利润的追溯调整数”规定为非经常性损益。 2007 年修订后不再有此明确规定。

提问人：呼叫帮助 时间：2013-04-16 21:48:22
回复 chenyiwei 的帖子
非经常性损益 2008 年版《问答》中这二项如何在实务中区分?
(四)计入当期损益的对非金融企业收取的资金占用费； (十六)对外委托贷款取得的损益； 具体的差异在哪里?

回答人：chenyiwei
我理解差异在于对外提供资金时，是否采用了委托贷款的法律形式。